# 请教陈版和各位老师，有关与政府合作 ppp项目后的账务处理

提问人：gaobudianer 时间：2022-05-12 17:43:39
审计了某家公司，该公司与政府合作的PPP项目，合同预定建设期 1 年，运营期 9 年，共十年。该企业在建设完成后将成本作为原值计入无形资产，以运营期 9 年作为摊销期每月进行摊销，该企业在对企业所得税汇算清缴是产生这样的疑问：该项目形成的无形资产并不符合《企业所得税实施条例》中对无形资产的定义，那这样的账务处理是否合适，是否有相关的法律法规支持，是否有更好的账务处理方式。
感谢陈版及各位老师答疑解惑

回答人：chenyiwei
PPP项目的账务处理以《企业会计准则解释第 14 号》第一条规定为准，与税务规定无关。如果依据该条规定，采用无形资产模式是合理的，则应确认无形资产，而不论税务上是否符合无形资产的定义和确认条件。